# 请教陈版：“土地使用权出资”是否适用《非货币性资产交换》

提问人：jy03657116 时间：2017-12-21 20:30:46
请教陈版： “土地使用权出资”，不涉及货币性资产，是否适用《非货币性资产交换》？
土地使用权账面价值 200 万，评估价值 500 万，换入资产“长期股权投资”是否应当按 500 万确认成本，差额 300 万计入当期损益“营业外收入”？

回答人：chenyiwei
以土地使用权（或其他不构成业务的资产，下同）对子公司、合营企业和联营企业出资，适用非货币性资产交换准则。但如果因为该出资而导致对原先无控制权的被投资企业变为有控制权的，则适用企业合并准则，不适用非货币性资产交换准则。 以土地使用权对被投资企业出资，对被投资企业无控制、无共同控制、无重大影响的，则适用金融资产初始确认和计量的相关规定，不属于非货币性资产交换。